# 长期股权投资-单体处理方式

提问人：Dttcpa001 时间：2021-09-13 23:33:05
陈老师：
您好，咨询一下，母公司A以对子公司B的100%股权，注资于全资子公司C。C账面无资本公积及未分配利润：
B公司净资产评估价值 220 ，账面价值 150 ，约定的注册资本为 200 。
在子公司C层面如何进行会计处理：
1 ）是否作为同一控制下企业合并处理；
2 ）如果作为同一控制下企业合并处理，那么C公司确认长投 150 （按照账面净资产） 股本： 200 （按照注册金额予以确认） 差额-50？ 是否确认为资本公积-50，还是冲减未分配利润-50，相关准则依据是什么？感觉应当不是下面所述的初始投资成本与支付的现金、转让的非现金资产及所承担债务账面价值之间的差额。
合并方以支付现金、转让非现金资产或承担债务方式作为合并对价的,应当在合并日按照取得被合
并方所有者权益账面价值的份额作为长期股权投资的初始投资成本。长期股权投资的初始投资成本与
支付的现金、转让的非现金资产及所承担债务账面价值之间的差额，应当调整资本公积（资本溢价或
股本溢价）；资本公积（资本溢价或股本溢价）的余额不足冲减的，调整留存收益。
多谢！

回答人：chenyiwei
对C而言，取得同一控制下子公司B的控制权应按同一控制下合并处理。
但是，在C的个别报表层面，如果对B的长投成本按合并日净资产 150 入账，该金额低于实收资本，将会导致资本公积出现负数，可能造成“出资不足”的印象。为了避免这个问题，个别报表层面对B的长期股权投资也可以按评估值 220 入账，相应贷记实收资本 200 和资本公积 20 ，但在C的合并报表层面需完整体现同一控制下合并的基本原则，即差额 50 （150-200）应冲减合并报表层面的资本公积。